TRẦN ĐẠI HIỆP

Ngày sinh: 12/08/1997

Giới tính: Nam

Điện thoại: 0359986154

Email: daihieptn97@gmail.com

Địa chỉ: Tân đức, Thịnh Đức, Thái Nguyên

Facebook: https://www.facebook.com/tranhieptn



MỤC TIÊU NGHỀ NGHIỆP

Được làm việc và đào tạo trong môi trường chuyên nghiệp, con người năng động và luôn sẵn sàng chia sẻ. Luôn muốn tham gia các dự án thực tế để áp dụng những kinh nghiệm đã có. Từ đó giúp bản thân trau dồi thêm kỹ năng và kinh nghiệm. Không ngừng chia sẻ và học từ đồng nghiệp. Nâng cao tinh thần có trách nhiệm hoàn thành công việc. Làm việc nhóm tích cực.

HỌC VẤN

09/2015 - 06/2020 Đại học Công nghệ thông tin và Truyền thông Thái Nguyên

- Chuyên ngành: Kỹ thuật phần mềm

- Tốt nghiệp loại **Khá**, điểm trung bình 3.03/4.0 (7.67/10)

09/2019 Sinh viên học bổng tài năng Samsung

- Trình độ thuật toán: Advanced

KINH NGHIỆM LÀM VIỆC

09/2018 - Nay

Lập trình viên react native (Công ty cổ phần Hunonic)

- Nghiên cứu và phát triển các sản phẩm điện thông minh IOT.
 Phát triển phần mềm điều khiển thiết bị thông minh bằng React native trên nền tảng IOS
- Hunonic Pro IOS: https://apps.apple.com/vn/app/hunonic-pro/id1547543238
- Hunonic Pro Android: https://play.google.com/store/apps/details?id=com.iot.hunonic.newver
- Hunonic IOS: https://apps.apple.com/vn/app/hunonic/id1477166197
- Phát triển ứng dụng hỗ trợ khách hàng cho công ty bằng React native trên nền tảng Android và IOS
- Phát triển API bằng framework codeigniter

01/2020 - 8/2020

Lập trình viên react native

- Nghiên cứu và phát triển ứng dụng DATIC xây dựng bằng React
 Native trên nền tảng Android và IOS
 Android: https://bom.to/O0kvjqC
- IOS: https://bom.to/v1Istgp

10/2020 - 12/2020

Trung tâm nghiên cứu và phát triển điện thoại di động – SVMC

- Làm việc tại bộ phận Network System P

03/2019 - 3/2019

Phát triển ứng dụng xem thời khóa biểu cho sinh viên

- IOS: https://apps.apple.com/vn/app/tkb/id1435487616

06/2019 - 07/2019

Trung tâm nghiên cứu và phát triển điện thoại di động - SVMC (Samsung Vietnam Mobile R&D Center)

- On luyện và làm project android: "Xây dựng ứng dụng theo dõi và quản lý các mẫu điện thoại thông minh Samsung tại các cửa hàng bán lẻ"
- Ôn luyện thuật toán (Đỗ bài thi advanced)

03/2018 - 06/2018

Xây dựng website hỗ trợ học thuật toán cho sinh viên ICTU

(Khoa công nghệ thông tin - ICTU)

- Website: http://laptrinh.ictu.edu.vn/post/detail.php?id_post=89

KỸ NĂNG

React native	4/5
JavaScript	4/5
PHP	2/5
HTML/CSS	2/5
Java Android	2/5
Git	3/5
Tin học văn phòng (Word, Excel, Power Point)	3.5/5
Làm việc nhóm	3.5/5
I THƯỞNG	
	2020
Giải khuyến khích cuộc thi Olympic tin học cấp trường	2020
Giải khuyến khích cuộc thi Olympic tin học cấp trường Đạt học bổng tài năng samsung STP 2019	2019
Giải khuyến khích cuộc thi Olympic tin học cấp trường	
Giải khuyến khích cuộc thi Olympic tin học cấp trường Đạt học bổng tài năng samsung STP 2019 Giải ba cuộc thi Olympic tin học cấp trường	2019 2019

SỞ THÍCH

Đọc sách Bơi lội

Cầu lông Bóng chuyền

Choi game

THÔNG TIN THÊM

Tôi có thực hiện viết hai thư viện cho React native:

- $\circ \quad https://www.npmjs.com/package/react-native-pulsator-native\\$
- $\circ \quad https://www.npmjs.com/package/react-native-smartconfig-swjava$